臺灣新竹地方法院宣示判決筆錄　　　　　94年度易字第622 號
公　訴　人　臺灣新竹地方法院檢察署檢察官
被　　　告　丙○○
指定辯護人　本院公設辯護人　乙○○
上列被告因竊盜一案，經檢察官聲請簡易判決處刑（94年度速偵
字第1016號），及移送併案審理（94年度速偵字第1174號、第14
39號、94年度偵字第3988號、第5094號、苗栗地方法院檢察署94
年度偵字第1801號、第3062號），經本院改依通常程序審理後，
聲請本院改依協商程序而為判決，於中華民國94年12月15日下午
3 時30分在本院刑事第七法庭宣示判決，出席職員如下：
法官起立朗讀判決全文、犯罪事實要旨、處罰條文及告以上訴限
制、期間並提出上訴狀之法院，且諭知記載其內容：
一、主  文：
    丙○○連續攜帶兇器竊盜，處有期徒刑壹年。扣案之長型鐵
    棍（一端係扁平狀）壹支、扳手壹支，均沒收之。
二、犯罪事實要旨：
    丙○○前曾於民國91年1 月間因竊盜案件，經本院判處有期
    徒刑3 月，緩刑3 年確定，嗣於94年2 月14日緩刑期滿，而
    緩刑之宣告未經撤銷，是其上開刑之宣告，依刑法第76條之
    規定已失其效力，而與未曾受有期徒刑以上刑之宣告者同（
    不構成累犯）。然其竟不知警惕，復出於為自己不法所有目
    的的連續犯罪意思，自94年3 月20起至同年9 月17日止，或
    獨自，或與陳宣吟（已經苗栗地方法院判處有期徒刑4 月礭
    定，下述《二》部分）分別為下列行為：
（一）於94年3 月20日晚上9 時15分許，在苗栗縣竹南鎮○○里
      ○○路33號，趁無人之際，門鎖未關，侵入辛○○所經營
      之「榮揚資源回收場」，以徒手搬運方式，竊取辛○○所
      有銅線30公斤，價值新臺幣（下同）4,000 元，得手後以
      其所駕駛之IID-110 號重型機車載運，因觸動「中興保全
      公司」警鈴，為王進毅發現趨前查看，丙○○即棄置贓物
      ，駕車逃離現場，經辛○○向苗栗縣警察局竹南分局竹南
      派出所報案，經警循線查獲，始知上情。
（二）丙○○夥同陳宣吟2 人共同基於為自己不法所有目的的犯
      罪意思聯絡及行為分擔，於94年5 月4 日中午，共同進入
      丁○○所有，位於苗栗縣竹南鎮崎頂里13鄰崎腳40號農舍
      內（該農舍雖有大門，但該門並未掩閉，亦無上鎖），並
      竊取丁○○所有之屋頂鐵架1 支、鐵桶4 個、塑膠桶1 個
      、鐵頂架框1 個、鐵窗2 個等物（共價值約2,250 元），
      並徒手將該等物品搬至前開農舍外之路邊，以據為己有。
      嗣於同日中午12時15分許，為警巡邏逮獲陳宣吟，而丙○
      ○則趁隙逃逸，嗣經循線查獲，始知上情。
（三）於94年7 月2 日晚上7 時許，在新竹市○○路289 巷旁空
      地，徒手竊取庚○○所有之白鐵製攤架1 台，得手後以車
      號IID —110 號重機車載運。嗣於同月3 日晚上6 時30分
      許，為警在新竹市○○路202 號處查獲，始知上情。
（四）於94年7 月16日凌晨2 時，在彭永達、己○○所經營分別
      位於新竹市○○路179 、181 號之「山東饅頭店」、「聖
      佳麵食館」前，連續徒手竊取彭永達所有之白鐵製攤架1
      台及己○○所有之白鐵製水溝蓋1 只，嗣經路人林志憲發
      覺而報警查獲，始知上情。
（五）於94年7 月26日下午4 時許，在新竹市○○路○ 段271 巷
      16號前，徒手竊取戊○○所有之白鐵門2 片，得手後，與
      不知情之女友陳宣吟共同載運至「吉利企業社」變賣，得
      款3,150 元；又於同月28日下午2 時許，在上址以相同手
      法，竊取戊○○所有之白鐵門2 片、電線2 綑後，復載運
      至「吉利企業社」欲變賣，旋為警當場查獲，始知上情。
（六）於94年9 月16日上午11時50分許，在新竹市○○區○○路
      173 號，徒手竊取觀頂資源回收有限公司所有之鐵板1 片
      ，並搬至騎乘之車號IID-110 號重機車上準備離開時，旋
      經該公司總務助理甲○○發覺而報警查獲，始知上情。
（七）於94年9 月17日凌晨1 時許，駕駛車牌號碼IID-110 號重
      型機車，前往國道中山高速公路97013A1 處（高速公路橋
      墩下，位於新竹市科學園區○區○路附近），持其所有足
      以攻擊人身，危害人生命、身體安全，在客觀上具有危險
      性可供兇器使用的長型鐵棍（一端係扁平狀）及扳手各1
      支，竊取國道高速公路局北區工程處中壢工務段所設置、
      管理，資以檢測橋樑之水泥梯旁之白鐵扶手1 批（價值約
      40,000元），得手後據為己有；復於同日凌晨4 時許，復
      駕駛上開機車，前往新竹市十八尖山公園內，持上開扳手
      ，拆卸新竹市○○路燈管理所設置、管理之白鐵製新竹市
      十八尖山公園配置平面圖1 面（價值約5,000 元）而竊取
      之，得手後據為己有，嗣於同日早上6 時許，在新竹市○
      ○○區○路高速公路陸橋上為警查獲，並扣得做案工具長
      條型鐵棍1 支，竊得之白鐵製手扶梯1 批、公園配置平面
      1 面，始知上情。
三、處罰條文：
    刑法第56條、第321 條第1 項第3 款、第38條第1 項第2款
    。
四、協商判決除有刑事訴訟法第455 條之4 第1 項第1 款之於本
    訊問程序終結前，被告撤銷協商合意或檢察官撤回協商聲請
    者；第2 款之被告協商之意思非出於自由意志者；第4 款之
    被告所犯之罪非第455 條之2 第1 項所定得以協商判決者；
    第6 款之被告有其他較重之裁判上一罪之犯罪事實者；第7
    款之法院認應諭知免刑或免訴、不受理者等情形之一，及違
    反同條第2 項之法院應於協商合意範圍內為判決；法院為協
    商判決所科之刑，以宣告緩刑或2 年以下有期徒刑、拘役或
    罰金為限之規定外，檢察官與被告均不得上訴。
五、如有前項得上訴之情形，得自收受宣示判決筆錄送達之日起
    10日內，向本院提出上訴書狀，上訴於第二審法院。
中　　華　　民　　國　　94　　年　　12　　月　　15　　日
                  刑事第四庭書  記  官  鄧雪怡
                            審判長法官  馮俊郎
以上正本證明與原本無異。
中　　華　　民　　國　　94　　年　　12　　月　　15　　日
                            書  記  官  鄧雪怡
附錄本案處罰實體法條全文：
＊刑法第321條第1項第3款：
犯竊盜罪而有左列情形之一者，處6 月以上、5 年以下有期徒刑
：
3、攜帶兇器而犯之者。
【刑法第320條第1項：
意圖為自己或第三人不法之所有，而竊取他人之動產者，為竊盜
罪，處5 年以下有期徒刑、拘役或500 元以下罰金。】
